臺灣臺北地方法院刑事判決　　　　　　　　　　　　　九十三年度訴字第九一四號
　　公　訴　人　臺灣臺北地方法院檢察署檢察官
　　被　　　告　乙○○
　　選任辯護人　趙元昊律師
　　　　　　　　許瑞榮律師
右列被告因誣告案件，經檢察官提起公訴（九十三年度偵字第一五０七號），被告於
準備程序中就被訴事實為有罪之陳述，經本院合議庭裁定進行簡式審判程序，並判決
如左：
    主  文
乙○○意圖他人受刑事處分，向該管公務員誣告，處有期徒刑陸月。緩刑貳年。
    事  實
一、乙○○明知其所簽發以第一商業銀行股份有限公司埔墘分行為付款人，票據號碼
    分別為ＱＢ0000000號、ＱＢ0000000號及ＱＢ0000000號
    ，面額均為新台幣一百萬元，發票日皆為民國九十年八月一日之支票三紙，均係
    交付甲○○以做為清償債務之用，且於交付之初即已在上開支票上填載發票日期
    為九十年八月一日。惟上開支票三紙屆期經提示均不獲兌現，甲○○遂依法向乙
    ○○主張票據權利，乙○○竟意圖使甲○○受刑事處分，而於九十一年十一月十
    一日具狀向臺灣台北地方法院檢察署提出甲○○偽造有價證券之告訴，聲稱上開
    支票係交付甲○○做為保證票據之用，交付之初該三紙票據均未填載發票日，甲
    ○○為圖查封其所有位於宜蘭之土地，始在該三紙支票上將發票日填載為八月一
    日，因而請求臺灣台北地方法院檢察署偵辦甲○○涉犯偽造有價證券罪。嗣經該
    署檢察官偵查後，認甲○○涉犯偽造有價證券罪嫌不足，而以九十一年度偵字第
    二三三００號處分不起訴確定在案。
二、案經被害人甲○○訴由臺灣臺北地方法院檢察署檢察官偵查起訴。
    理 　 由
一、右揭事實業據被告乙○○於本院準備程序及審理時供承不諱，核與告訴人甲○○
    之指訴相符，並有上開支票影本三紙、借款資料一份、台北市政府警察局九十二
    年三月四日北市刑鑑謊字第００八四號與第００八四之一號測謊測試結果通知書
    各一份附卷可資佐證，復經本院依職權調閱九十一年度偵字第二三三００號查明
    無訛，堪認被告之自白核與事實相符，自得採為論罪之依據。本件事證已臻明確
    ，被告右開犯行洵堪認定。
二、核被告所為，係犯刑法第一百六十九條第一項之誣告罪。查被告所誣告之偽造有
    價證券案件（九十一年度偵字第二三三００號），經公訴人於九十二年四月四日
    不起訴處分後，不起訴處分書已於九十二年五月三十日送達被告及其代理人，其
    未於七日內聲明異議，是上開不起訴處分已於同年六月七日確定，被告於本院九
    十三年九月九日行準備程序時始自白犯行，尚無從依刑法第一百七十二條之規定
    減輕其刑，附此敘明。爰審酌被告意圖規避票據責任，而誣告他人犯罪，使國家
    偵查權妄為發動，對告訴人造成之損害非輕，然其與告訴人係朋友關係，彼此間
    有交易往來多年，此次因週轉金額結算之問題，而為本件犯行，嗣其於本院調查
    及審理時已坦承犯行，犯後態度良好，告訴人亦於本院準備程序中當庭表示願意
    宥怒被告等一切情狀，量處如主文所示之刑，以示懲儆。又被告前未曾受有期徒
    刑以上刑之宣告，此有臺灣高等法院被告全國前案紀錄表乙份在卷可稽，經此偵
    審程序及刑之宣告，應知所警惕，而無再犯之虞，本院認所宣告之刑以暫不執行
    為適當，爰併諭知緩刑二年，以啟自新。
據上論斷，應依刑事訴訟法第二百七十三條之一第一項、第二百九十九條第一項前段
，刑法第一百六十九條第一項、第七十四條第一款，判決如主文。
本案經檢察官李傳侯到庭執行職務
中　　　華　　　民　　　國　　九十三　　年　　　九　　　月　　二十三　　日
                                      臺灣臺北地方法院刑事第七庭
                                          法  官  林欣蓉
右正本證明與原本無異。
如不服本判決，應於判決送達後十日內，向本院提出上訴狀。
                                          書記官  劉英芬
中　　　華　　　民　　　國　　九十三　　年　　　九　　　月　　二十三　　日
附錄本案論罪科刑所依據之法條：
中華民國刑法第一百六十九條
(誣告罪)
意圖他人受刑事或懲戒處分，向該管公務員誣告者，處七年以下有期徒刑。
意圖他人受刑事或懲戒處分，而偽造、變造證據，或使用偽造、變造之證據者，亦同
。
